# 无偿转让固定资产中涉税会计处理

提问人：小小飞 111 时间：2019-10-09 18:33:57
翻阅资料未果，求助陈版主！谢谢
案例：A公司将其房产无偿划转至其全资子公司 B。划转过程中，产生增值税 10 万，同时，划出方产生附加税 10*12%=1.2 万（城建税、教育税等）
请问： 1 、无偿划转产生的增值税，划入方及划出方是否可以均计入资本公积。（划入方可以抵扣）
2 、划出方因缴纳增值税，产生附加税1.2 万，是否可以计入税金及附加还是计入资本公积。
（个人理解：从合并层面来看，由于资产在左右手的倒腾，导致产生的税费，应当计入税金及附加）

回答人：chenyiwei
1 、划转过程中产生的划入方可抵扣的增值税额，在母公司应计入对子公司的长期股权投资成本，即：借：长期股权投资——子公司，贷：应交税费——应交增值税（销项税额）；子公司应贷记资本公积，即：借：应交税费——应交增值税（进项税额），贷：资本公积——资本溢价。
2 、划出方缴纳的税金及附加应计入损益（税金及附加）。该事项不属于与子公司之间的权益性交易。在母公司的合并报表层面，该项附加税是无法抵销的，也是计入税金及附加。

提问人：小小飞 111 时间：2019-12-14 08:05:07
追加求问，如果是公司将其持有的可供无偿划转产生的销项税，是否需要冲减资本公积？

回答人：chenyiwei
可以。

回答人：chenyiwei
可以。